【裁判字號】    98,交抗,698
【裁判日期】    980310
【裁判案由】    違反道路交通管理處罰條例
【裁判全文】
臺灣高等法院交通事件裁定             98年度交抗字第698號
抗  告  人
即受處分人  李林耀即甲○○
上列抗告人因違反道路交通管理處罰條例案件，不服臺灣臺北地
方法院97年度交聲字第2752號，中華民國98年1月23日第一審裁
定（原處分字號：臺北市交通事件裁決所97年9月26日北市裁罰
字第裁22─ＡＷ0000000號），提起抗告，本院裁定如下：
    主  文
抗告駁回。
    理  由
一、本案原審裁定以：抗告人即受處分人於民國96年9月10日11
    時25五分許，將其所有車牌號碼為0720—ＱＣ號自用小客車
    ，停放在臺北市○○路201號之顯有妨礙他車通行之處所，
    為臺北市政府警察局交通警察大隊警員曾振雄，以拍照方式
    存證後，以受處分人違反道路交通管理處罰條例第五十六條
    第一項第五款之規定，逕行掣單舉發。嗣受處分人於舉發通
    知單上所載應到案日期即96年10月31日後60日以上，仍未向
    原處分機關提出申訴，原處分機關遂於97年9月26日以受處
    分人在顯有妨礙他車通行處所停車之違規事實，依道路交通
    管理處罰條例第56條第1項第5款，違反道路交通管理事件統
    一裁罰基準及處理細則第43條、第44條及違反道路交通管理
    事件統一裁罰基準表之規定，裁處受處分人1200元罰鍰。並
    無任何違誤，量罰亦甚妥適，應予維持，異議為無理由，予
    以駁回。經本院調查結果，原審裁定認事用法均無不當，理
    由亦翔實，應予維持，並引用原審裁定書記載之理由（如附
    件原審裁定書）。
二、抗告意旨略以：未曾違規，舉發之警員之證言與事實不符，
    原審以警員片面之詞，即作成裁定顯有不當云云。
三、經查：
（一）本件係執勤員警即臺北市政府警察局北投分局永明派出所
      警員曾振雄於原審97年11月14日調查期日中到庭結證稱：
      該處雖無劃設紅線，但有機車、行人出入，受處分人停放
      該處將會影響車輛、行人出入；又0720—ＱＣ號車輛停放
      位置是在騎樓前方，且全部堵住出入，其車上擋風玻璃又
      未留電話，伊還在那裡等受處分人；若受處分人停放靠側
      邊，伊即不會舉發，受處分人就是停在中間，伊才會告發
      等語明確（見原審卷97年11月14日調查筆錄）。此外，並
      有舉發受處分人違規之現場採證照片（見原審卷第6頁）
      、臺北市政府警察局北投分局97年11月12日北市警投分交
      字第0973220100號函檢送本件交通違規地點現場圖及照片
      等件在卷可稽。由該採證照片所示，受處分人車輛之車身
      已幾近橫跨該市區○○路191巷之巷道，且車頭朝向通往
      明德街201號之出入口，業已將該出入口擋住甚為明顯，
      則受處分人確實有於顯有妨礙他車通行處所停車之違規行
      為無訛。
（二）本件執勤員警，與受處分人不相識，應無誣攀之動機及必
      要，而曾振雄於原審出庭作證以偽證罪責擔保其證言之真
      正，因查無任何證據足資證明警察有捏造事實違法取締之
      情事，本案違規事證已明，原處分機關據以裁罰並無不妥
      。抗告意旨仍執前詞，否認違規，而指摘原裁定不當，為
      無理由，應予駁回。
（三）再原審裁定關於當事人欄記載：
      異  議  人
      即受處分人  甲○○  設臺北市○○區○○路50號1樓
      代  表  人  李林耀
      應更正為如本裁定之記載：
      抗  告  人
      即受處分人  李林耀即甲○○
據上論結，應依道路交通管理處罰條例第89條，道路交通案件處
理辦法第26條，刑事訴訟法第412條，裁定如主文。
中    華    民    國    98    年    3     月    10    日
                  刑事第一庭  審判長法  官  葉騰瑞
                                    法  官  莊明彰
                                    法  官  王炳梁
以上正本證明與原本無異。
不得再抗告。
                                    書記官  陳佳伶
中    華    民    國    98    年    3     月    10    日
附件：
臺灣臺北地方法院交通事件裁定        97年度交聲字第2752號
原處分機關  臺北市交通事件裁決所
異  議  人
即受處分人  甲○○  設臺北市○○區○○路50號1樓
代  表  人  李林耀  男  53歲（民國○○年○月○○日生）
                    住臺北市○○區○○路50號4樓
                    身分證統一編號：Ｚ000000000號
上列受處分人因違反道路交通管理處罰條例案件，對於臺北市交
通事件裁決所中華民國九十七年九月二十六日所為之處分（原處
分案號：北市裁罰字第裁二二─ＡＷ0000000號），聲明
異議，本院裁定如下：
    主      文
異議駁回。
    理      由
一、按汽車駕駛人停車時，在顯有妨礙其他人、車通行處所停車
    者，處新臺幣（下同）六百元以上一千二百元以下罰鍰，道
    路交通管理處罰條例第五十六條第一項第五款定有明文。再
    汽車駕駛人違規停車而駕駛人不在場，當場不能或不宜攔截
    掣單舉發者，得對汽車所有人逕行舉發之；逕行舉發違反道
    路交通管理事件，經汽車所有人依通知單之應到案日期前到
    案，並告知違規駕駛人姓名、身分證統一編號及住址者，處
    罰機關應即另行通知違規駕駛人到案依法處理，道路交通管
    理處罰條例第七條之二第一項第三款及違反道路交通管理事
    件統一裁罰基準及處理細則第二十四條前段亦分別規定明確
    。而在顯有妨礙其他人、車通行處所停車者，依違反道路交
    通管理事件統一裁罰基準及處理細則第四十四條第一項及違
    反道路交通管理事件統一裁罰基準表之規定，尚須依行為人
    所駕駛車輛之種類及有無在應到案日期前到案等兩項因素決
    定應對行為人所處罰鍰之數額。是行為人如在顯有妨礙其他
    人、車通行處所停車而為警舉發，其逾越舉發通知單上所載
    之應到案日期六十日以上，繳納罰鍰或經處罰機關調查後仍
    認定其有上開違規行為而逕行裁決處罰者，依違反道路交通
    管理事件統一裁罰基準及處理細則第四十四條第一項及違反
    道路交通管理事件統一裁罰基準表之規定，應對該受處分人
    處一千二百元之罰鍰。
二、本件異議人即受處分人甲○○於民國九十六年九月十日十一
    時二十五分許，將其所有車牌號碼為○七二○—ＱＣ號自用
    小客車，停放在臺北市○○路二○一號之顯有妨礙他車通行
    之處所，為臺北市政府警察局交通警察大隊警員曾振雄，以
    拍照方式存證後，以受處分人違反道路交通管理處罰條例第
    五十六條第一項第五款之規定，逕行掣單舉發。嗣受處分人
    於舉發通知單上所載應到案日期即九十六年十月三十一日後
    六十日以上，仍未向原處分機關提出申訴，原處分機關遂於
    九十七年九月二十六日以受處分人在顯有妨礙他車通行處所
    停車之違規事實，依道路交通管理處罰條例第五十六條第一
    項第五款，違反道路交通管理事件統一裁罰基準及處理細則
    第四十三條、第四十四條及違反道路交通管理事件統一裁罰
    基準表之規定，裁處受處分人一千二百元罰鍰。
三、訊據受處分人之代表人李林耀固不否認受處分人所有前揭車
    輛，確有於前揭時間停放於上開處所，惟辯稱：那個地方沒
    有畫紅線、黃線，自可停放車輛，且平常就有很多車子會停
    放該處，又舉發當時伊是靠側停放，不會造成阻礙云云。
四、經查：
（一）受處分人所有前揭車輛有於前揭時間，停放於前開顯有妨
      礙他車通行之處所等情，業經證人即本案掣單舉發受處分
      人前開違規行為之臺北市政府警察局北投分局永明派出所
      警員曾振雄於本院九十七年十一月十四日調查期日中到庭
      結證稱：該處雖無劃設紅線，但有機車、行人出入，受處
      分人停放該處將會影響車輛、行人出入；又○七二○—Ｑ
      Ｃ號車輛停放位置是在騎樓前方，且全部堵住出入，其車
      上擋風玻璃又未留電話，伊還在那裡等受處分人；若受處
      分人停放靠側邊，伊即不會舉發，受處分人就是停在中間
      ，伊才會告發等語明確，並有舉發受處分人違規之現場採
      證照片、臺北市政府警察局北投分局九十七年十一月十二
      日北市警投分交字第○九七三二二○一○○號函及其檢送
      本件交通違規地點現場圖及照片等件在卷可稽。又由該採
      證照片所示，受處分人車輛之車身已幾近橫跨該市區○○
      路一九一巷之巷道，且車頭朝向通往明德街二○一號之出
      入口，業已將該出入口擋住甚為明顯，則受處分人確實有
      於顯有妨礙他車通行處所停車之違規行為無訛。是受處分
      人前揭所辯，顯屬事後卸責之詞，不足採信。
（二）至於受處分人於九十七年十一月十七日所為補充聲明異議
      提及由舉發照片所示，當時旁邊亦有一車輛停放而未遭舉
      發，顯違反行政程序法第六條一節。實則，行政機關為行
      政行為，非有正當理由，不得為差別待遇，固為行政程序
      法第六條所揭示之平等原則，亦為行政法上重要之一般法
      律原則，惟主張平等原則之基礎事實應為合法，即處分相
      對人不得要求行政機關為不法行政行為之平等，是縱然該
      處有違規停車情事而未為警員所能立即知悉並舉發，亦非
      為受處分人可得據以免責之事由，則受處分人以此主張為
      辯，僅係狡飾之詞，不足採信。
（三）從而，本件事證明確，受處分人於顯有妨礙他車通行處所
      停車之違規行為，堪以認定。
五、綜上所述，受處分人確有於前揭時間，在顯有妨礙他車通行
    處所停車之違規行為，自屬違反道路交通管理處罰條例第五
    十六條第一項第五款之規定，而受處分人於舉發通知單上所
    載應到案日期即九十六年十月三十一日後六十日以上，仍未
    向原處分機關提出申訴，原處分機關乃依道路交通管理處罰
    條例第五十六條第一項第五款，違反道路交通管理事件統一
    裁罰基準及處理細則第四十三條、第四十四條及違反道路交
    通管理事件統一裁罰基準表之規定，裁處受處分人一千二百
    元罰鍰，經核並無違誤，本件異議為無理由，自應予以駁回
    。
據上論斷，應依道路交通案件處理辦法第十九條，裁定如主文。
中    華    民    國  九十八  年    一    月  二十三  日
                  臺灣臺北地方法院交通法庭
                      法      官  雷淑雯
以上正本證明與原本無異。
如不服本裁定，應於裁定送達後五日內向本院提出抗告狀。
                      書  記  官  胡詩唯
中    華    民    國  九十八  年    一    月  二十三  日


司法院資訊處製作；財團法人民間司法改革基金會備份。
